臺灣苗栗地方法院民事簡易判決　　　　 96年度苗簡字第315號
原　　　告　台北富邦商業銀行股份有限公司
法定代理人　甲○○
訴訟代理人　乙○○
　　　　　　丁○○
被　　　告　丙○○
上列當事人間請求清償借款事件，經臺灣臺北地方法院臺北簡易
庭移送前來，本院於民國96年7 月5 日言詞辯論終結，判決如下
：
    主  文
被告應給付原告新臺幣壹拾肆萬陸仟貳佰陸拾玖元，及自民國九
十六年一月四日起至清償日止，按年息百分之十二計算之利息，
暨自民國九十六年二月五日起至清償日止，逾期在六個月以內者
，按上開利率百分之十，逾期超過六個月部分，按上開利率百分
之二十計算之違約金。
訴訟費用新臺幣壹仟伍佰伍拾元由被告負擔。
本判決得假執行。
    事實及理由
一、原告起訴主張：被告於民國93年8 月4 日向原告借款新臺幣
    （下同）200,000 元，約定借款期間自借款撥付日起至100
    年8 月3 日止，按月攤還本息，其中自93年8 月4 日起至同
    年12月3 日止，正常履約期間免計付利息，自93年12月4 日
    起至100 年8 月3 日止，利息按年息12% 計算，未依約清償
    本息時，除仍按上開利率計息外，並加計逾期在6 個月以內
    者，每月按上開利率10% ，逾期超過6 個月部分，每月按上
    開利率20% 計算之違約金；如有停止付款或拒絕承兌或付款
    者，或任何1 宗債務不依約清償本息者，債務視為全部到期
    。詎被告自96年1 月3 日起即未依約繳款，已喪失期限利益
    ，所負債務視為全部到期，計尚欠本金146,269 元，及自96
    年1 月4 日起至清償日止，按年息12% 計算之利息，暨自96
    年2 月5 日起至清償日止，逾期在6 個月以內者，按上開利
    率10% ，逾期超過6 個月部分，按上開利率20 %計算之違約
    金未清償，爰求為判決如主文第1 項所示之金額、利息及違
    約金等語。
二、被告則以：伊確實有積欠原告如起訴狀所載之本金、利息及
    違約金；伊共向原告借款3 筆，目前總計尚欠60多萬元未清
    償，上開總欠款原本每月即須向原告繳付1 萬多元，茲原告
    既已就被告之薪資1/3 實施強制執行，故希望以上開原告執
    行之薪資1/3 繳納前開60多萬元欠款之本息即可，亦即本件
    借款即不用再支付等語，資為抗辯。並聲明：原告之訴駁回
    。
三、原告主張之事實，業據其提出與所述相符之借據、約定書及
    放款帳卡等件為證（見臺灣臺北地方法院臺北簡易庭卷第5
    至8 頁），且為被告所是認，自堪信為真實。被告雖以前揭
    情詞置辯，惟查，原告就被告之薪資1/3 實施強制執行，係
    本於另筆借款之執行名義而聲請者，與本件借款無關，業據
    原告陳明在卷，復為被告所不爭，至被告所為之前揭抗辯，
    究屬商請原告按其要求內容和解之意，既為原告所不同意，
    其請求即非有據，不足憑採。
四、從而，原告依上開借據及約定書之約定，請求被告給付146,
    269 元，及自96年1 月4 日起至清償日止，按年息12% 計算
    之利息，暨自96年2 月5 日起至清償日止，逾期在6 個月以
    內者，按上開利率10% ，逾期超過6 個月部分，按上開利率
    20 %計算之違約金，為有理由，應予准許。
五、本件係關於財產權之訴訟其標的金額在500,000 元以下之簡
    易訴訟程序，本院為被告敗訴之判決，應依民事訴訟法第38
    9 條第1 項第3 款規定，依職權宣告假執行。
六、訴訟費用負擔之依據：民事訴訟法第436 條第2 項、第78條
    。
中　　華　　民　　國　　96　　年  　7　 　月　　12　　日
                    苗栗簡易庭法  官  黃佩韻
以上正本係照原本作成。
如不服本判決，應於送達後20日內向本院提出上訴狀（須附繕本
）。
                              書記官　蔡健忠
中　　華　　民　　國　　96　　年　　7     月　　12　  日
